【裁判字號】    97,易,177
【裁判日期】    970516
【裁判案由】    竊盜
【裁判全文】
臺灣高雄地方法院刑事判決               97年度易字第177號
公  訴  人  臺灣高雄地方法院檢察署檢察官
被      告  甲○○
                    （另案於臺灣高雄第二監獄執行中）
            丙○○
                    （現於臺灣高雄看守所羈押中）
上列被告等因竊盜案件，經檢察官提起公訴（96年度偵字第3193
4、32624 、33402 號），本院判決如下：
    主  文
甲○○犯如附表二「罪名欄」所示柒罪，均累犯，各處如附表二
「科刑欄」所示之刑，各罪應沒收之物，詳如附表二「沒收欄」
所載。應執行有期徒刑貳年拾月，如附表二「沒收欄」所示之扣
案機車鑰匙貳支、破壞剪壹支均沒收。
丙○○犯如附表三「罪名欄」所示伍罪，各處如附表三「科刑欄
」所示之刑，各罪應沒收之物，詳如附表三「沒收欄」所載。應
執行有期徒刑壹年玖月，如附表三「沒收欄」所示之扣案破壞剪
壹支沒收。
丙○○其餘被訴竊盜部分均無罪。
    事  實
一、甲○○前於民國92、93年間因施用毒品案件，經本院92年度
    訴字第2396號、93年度簡字第1595號分別判處有期徒刑8 月
    、5 月，合併定應執行刑為有期徒刑11月確定，並於94年5
    月22日執行完畢，翌日出監。詎仍不知悔改，分別意圖為自
    己不法之所有，或與其妻丙○○共同基於意圖為自己不法所
    有之犯意聯絡，於如附表一所示之時、地，單獨（如附表一
    編號四、七所示）或2 人共同（如附表一編號一、二、三、
    五、六所示）為如附表一所示之各項竊盜犯行。嗣先後為警
    查獲（查獲經過詳如附表一所示），並扣得如附表一所示之
    物。
二、案經高雄市政府警察局小港分局及高雄縣政府警察局林園分
    局分別報請臺灣高雄地方法院檢察署檢察官偵查起訴。
    理  由
壹、有罪部分：
一、按被告甲○○、丙○○所犯均係刑事訴訟法第376 條第2 款
    所列之罪之案件，依同法第284 條之1 規定，第一審得由法
    官獨任進行審判程序，合先敘明。
二、訊據被告甲○○對如附表一編號二至七所示竊盜犯行坦承不
    諱，被告丙○○亦對如附表一編號二、三、五、六所示竊盜
    犯行坦承不諱，惟被告2 人均矢口否認有如附表一編號一所
    示之竊盜犯行，辯稱：當天下午只是騎車經過現場，沒有偷
    東西云云。經查：
  (一)程序方面：
  1.證人己○○、壬○○、辛○○、戊○○、癸○○、庚○○於
    警詢時所言，及卷附贓物領據、贓物認領申請單各1 份、贓
    物認領保管單2 份，均屬被告以外之人於審判外之言詞或書
    面陳述，而公訴人、被告甲○○就上開言詞、書面陳述，及
    被告丙○○就證人己○○、壬○○、辛○○、戊○○於警詢
    時所言、卷附贓物領據、贓物認領申請單各1 份等言詞、書
    面陳述，均於審判程序同意作為證據（見本院97年4 月29日
    審判筆錄），本院審酌該等言詞、書面陳述作成之情形均屬
    正常，並無何違反法定程序或不當之情形，且與被告2 人或
    被告甲○○本案犯行之待證事實相關，認適當作為證據，故
    上開言詞、書面陳述依刑事訴訟法第159 條之5 第1 項規定
    ，均具有證據能力。
  2.證人丁○○於警詢時所述，屬被告以外之人於審判外之言詞
    陳述，而公訴人及被告2 人就上開言詞陳述，於本院調查證
    據時知有刑事訴訟法第159 條第1 項不得為證據之情形，均
    未於言詞辯論終結前聲明異議，視為同意作為證據，本院審
    酌該言詞陳述作成之情形尚屬正常，並無何違背法定程序或
    不當之情形，且與待證事實有關聯性，認適當作為證據，故
    上開言詞陳述依刑事訴訟法第159 條之5 之規定，具有證據
    能力。
  (二)實體方面：
  1.關於如附表一編號一部分之犯行：證人即被害人丁○○已於
    警詢及本院審理時證稱：96年10月31日13時40分許，在高雄
    縣大寮鄉○○村○○路37號鴻欣電器行前，伊放在小貨車後
    座上的電線2 捆、工具袋2 只（內有電鑽、鐵鎚、扳手等工
    具）被偷，後來伊有看監視器錄到的畫面，監視器拍到一男
    一女騎機車經過，之後又繞回來，將機車停在小貨車旁邊，
    該名騎車的男子就伸手將工具袋等物拿到機車腳踏墊上，然
    後騎車將東西載走了，監視器畫面可清楚看到竊嫌長相，該
    一男一女就是被告2 人（於警詢時當場指認，復於本院審理
    時指認照片）等語（見警二卷第7-8 頁、本院97年4 月29日
    審判筆錄）；而被告甲○○確曾於96年10月31日下午，騎機
    車搭載被告丙○○行經上開竊案現場之事實，亦據被告2 人
    坦承在卷（見本院97年2 月20日準備程序筆錄）；再參以證
    人丁○○與被告2 人素不相識，亦無仇怨，此經證人丁○○
    及被告2 人於警詢、本院審理時分別陳述明確（見警二卷第
    8 頁、本院97年4 月29日審判筆錄），衡情證人丁○○實無
    甘冒誣告或偽證罪責，設詞構陷被告2 人之動機及必要，是
    可認證人丁○○前開證詞與事實相符，被告2 人所辯不足採
    信，渠等確曾共犯本件竊盜犯行無疑。至證人丁○○於本院
    97年4 月9 日審判程序中，固曾證稱：監視器錄到的一男一
    女，是伊（96年11月13日）在警局當場指認的2 個人沒錯，
    但不是在庭的被告甲○○、丙○○2 人，伊記得該名女子瘦
    瘦黑黑的，好像外籍人士云云（見本院97年4 月9 日審判筆
    錄）；惟證人即製作丁○○上開警詢筆錄之員警王福龍已於
    本院審理時到庭證述：警詢時是當場讓丁○○指認甲○○、
    丙○○2 人，丁○○說監視器錄到的人就是這2 人沒錯，這
    2 個被告現在看起來和當初在警局時差別很大，丙○○變胖
    了，當初她看起來很黑、很瘦，很像東南亞外籍女子，甲○○變白了等語（見本院97年4 月29日審判筆錄）。查證人丁○○係於96年11月13日接受警詢並當場指認被告2 人，與本
    院97年4 月9 日審判程序時相距將近5 個月，而由被告2 人
    於96年11月22日所拍攝之照片（見警三卷第45頁）觀之，被
    告丙○○於96年11月間膚色較黑、身材較瘦，被告甲○○當
    時膚色亦較黑，均與本院97年4 月9 日審判程序時外觀差異
    甚大，故證人丁○○於觀看監視器錄影畫面及在警局指認時
    誤認被告丙○○為東南亞外籍女子，及於本院97年4 月9 日
    審判程序時無法認出被告2 人即為其在警局時所指認之嫌犯
    ，尚不違常情；況經本院提示被告2 人上開於96年11月22日
    拍攝之照片後，證人丁○○亦證稱：監視器所拍到偷東西的
    一男一女，就是照片上的這2 個人等語（見本院97年4 月29
    日審判筆錄）。足認證人丁○○於本院97年4 月9 日所述：
    監視器錄到的一男一女不是在庭的被告甲○○、丙○○2 人
    云云，係因被告2 人外觀變化甚大，證人丁○○當庭無法認
    出所致，是證人丁○○此部分之證述與事實不符，自不得據
    為對被告2 人有利之認定。
  2.關於如附表一編號二、三、五、六部分之犯行：該部分竊盜
    犯行均經被告2 人坦承不諱，核與證人即被害人己○○、壬○○、辛○○、戊○○於警詢時證述之情節（見警一卷第10
    -13 頁、警二卷第2-4 頁、警三卷第16-18 頁）相符，並有
    被害人壬○○、戊○○領回失竊物品出具之贓物領據、贓物
    認領申請單各1 份、監視器翻拍照片、現場及贓物照片共18
    張（見警一卷第24-28 頁、警二卷第21、23頁、警三卷第46
    -47 頁）附卷及破壞剪1 支扣案可稽，足認被告2 人此部分
    之自白與事實相符，堪予採信。
  3.關於如附表一編號四、七部分之犯行：該部分竊盜犯行均經
    被告甲○○坦承不諱，核與證人即被害人癸○○、庚○○於
    警詢時證述之情節（見警二卷第5-6 頁、警三卷第19-20 頁
    ）相符，並有被害人癸○○、庚○○領回失竊機車出具之贓
    物認領保管單各1 份、監視器翻拍照片、現場及贓物照片共
    16張（見警二卷第22、24-25 頁、警三卷第43-45 、50頁）
    附卷及機車鑰匙2 支扣案可考，足認被告甲○○此部分之自
    白與事實相符，亦堪採信。
  4.綜上所述，本件事證明確，被告2 人上開竊盜犯行均堪認定
    。
三、按刑法第321 條第1 項第3 款之攜帶兇器竊盜罪，係以行為
    人攜帶兇器竊盜為其加重條件，此所謂兇器，其種類並無限
    制，凡客觀上足對人之生命、身體、安全構成威脅，具有危
    險性之兇器均屬之，且祇須行竊時攜帶此種具有危險性之兇
    器為已足，並不以攜帶之初有行兇之意圖為必要。最高法院
    79年台上字第5253號判例意旨可資參照。查被告2 人為如附
    表一編號五竊盜犯行時所攜帶之破壞剪1 支，係屬質地堅硬
    之金屬製品，有該破壞剪照片1 張附卷可佐（見警三卷第47
    頁），為客觀上足以殺傷人生命、身體之器械，顯係具有危
    險性之兇器。是核被告2 人於附表一編號一、二、三、六所
    為，及被告甲○○於附表一編號四、七所為，均係犯刑法第
    320 條第1 項普通竊盜罪；被告2 人於附表一編號五所為，
    均係犯刑法第321 條第1 項第3 款攜帶兇器竊盜罪。被告2
    人就如附表一編號一、二、三、五、六所示犯行，均有犯意
    聯絡及行為分擔，皆為共同正犯。被告甲○○所為如附表一
    所示7 次竊盜犯行，及被告丙○○所為如附表一編號一、二
    、三、五、六所示5 次竊盜犯行，均犯意各別，犯罪時間、
    地點、被害人亦不相同，均應分論併罰。被告甲○○有如犯
    罪事實欄所示論罪科刑之前科，此有其臺灣高等法院被告前
    案紀錄表1 份在卷可憑，其受有期徒刑之執行完畢，5 年內
    故意再犯本案7 件有期徒刑以上之罪，為累犯，均應依刑法
    第47條第1 項規定加重其刑。又被告甲○○係獨自為如附表
    一編號四、七所示之竊盜犯行，其與共同被告丙○○間就該
    2 件竊盜犯行並無共同正犯關係（詳如後述），公訴意旨誤
    認被告丙○○就該部分犯行亦為共同正犯，尚有未合，併此
    敘明。爰審酌被告甲○○、丙○○均正值青壯，不思以正當
    之方式獲取財物，而貪圖私欲，多次竊取他人之財物，侵害
    他人之財產安全，行為實有不當；惟念被告2 人犯後已坦承
    大部分犯行，且如附表一編號三至七所示之割草機、機車、
    電池、電鑽、砂輪機等贓物，均已由各被害人取回，及被告
    2 人犯罪動機、目的、手段等一切情狀，分別量處如附表二
    、三所示之刑，並各定其應執行之刑，以資懲儆。扣案如附
    表一編號四、五、七所示機車鑰匙2 支、破壞剪1 支等物，
    均為被告甲○○所有且供犯各該罪所用之物，業據其於本院
    審理時供述明確（見本院97年4 月29日審判筆錄），均應依
    刑法第38條第1 項第2 款規定沒收之。末查，警方於如附表
    一編號四所示時、地查獲被告甲○○時，固曾一併扣得其他
    鑰匙2 支，惟被告甲○○已於本院審理時供稱該2 支鑰匙與
    其所犯本案竊盜犯行無關（見同上審判筆錄）；又警方於如
    附表一編號五所示犯罪地點地上扣得之女用拖鞋1 隻，雖為
    被告丙○○所有，然非供被告2 人犯本案竊盜罪所用或犯罪
    預備之物，亦非渠等因犯罪所生或所得之物，爰均不予宣告
    沒收，附此敘明。
貳、無罪部分：
一、公訴意旨略以：被告丙○○除犯有如附表一編號一至三、五
    、六所示之竊盜犯行外，復分別於如附表一編號四、七所示
    之時、地，與共同被告甲○○共同基於意圖為自己不法所有
    之犯意聯絡，竊取如附表一編號四、七所示之機車各1 輛。
    因認被告丙○○上開如附表一編號四、七所示犯行亦均涉犯
    刑法第320 條第1 項普通竊盜罪嫌。
二、按犯罪事實應依證據認定之，無證據不得認定其犯罪事實。
    不能證明被告犯罪者，應諭知無罪之判決，刑事訴訟法第
    154 條第2 項、第301 條第1 項前段分別定有明文。次按事
    實之認定，應憑證據，如未能發現相當證據，或證據不足以
    證明，自不能以推測或擬制之方法，以為裁判基礎。最高法
    院40年台上字第86號判例要旨可資參照。而依刑事訴訟法第
    161 條第1 項之規定：檢察官就被告犯罪事實，應負舉證責
    任，並指出證明之方法。因此，檢察官對於起訴之犯罪事實
    ，應負提出證據及說服之實質舉證責任。倘其所提出之證據
    ，不足為被告有罪之積極證明，或其指出證明之方法，無從
    說服法院以形成被告有罪之心證，基於無罪推定之原則，自
    應為被告無罪判決之諭知。最高法院92年台上字第128 號判
    例要旨足參。
三、本件公訴人認被告丙○○涉犯如附表一編號四、七所示之竊
    盜犯行，無非係以：證人即被害人癸○○、庚○○於警詢
    時之證述；卷附查獲現場及贓物照片、監視器翻拍照片（
    證明警方於如附表一編號四、七所示時、地查獲被告甲○○
    及失竊車輛前，被告甲○○均曾騎乘竊得之贓車搭載被告丙○○至被查獲之地點）；卷附癸○○、庚○○出具之贓物
    認領保管單各1 份、車輛協尋電腦輸入單、車輛尋獲電腦輸
    入單、失車紀錄各2 份等件，資為論罪依據。
四、訊據被告丙○○堅詞否認有如附表一編號四、七所示之竊盜
    犯行，辯稱：甲○○告訴伊該2 輛機車都是向朋友借來的，
    但沒說是向何人借的，伊沒有偷車子，也不知車子是偷來的
    等語。經查：
  (一)被告丙○○前開所辯，核與共同被告甲○○於本院訊問、審
    理時供稱：這2 輛機車是伊自己去偷的，伊太太丙○○不知
    情，伊告訴丙○○機車是向朋友借來的，但沒說是哪個朋友
    等語（見本院97年1 月16日訊問筆錄、97年4 月29日審判筆
    錄）相符。則被告甲○○、丙○○既為夫妻，關係親密，被
    告丙○○因而相信被告甲○○所言，認該2 輛機車係被告甲○○向他人借用而來，尚與常情無違，是被告丙○○辯稱其
    並無竊取上開2 輛機車之行為等語，即非無據。
  (二)又上開2 輛機車係分別於如附表一編號四、七所示時、地遭
    竊之事實，固據證人癸○○、庚○○於警詢時證述明確（見
    警二卷第5-6 頁、警三卷第19-20 頁），惟由證人癸○○、
    庚○○上開證述可知，渠等均未親眼目睹係何人竊取各該機
    車，是渠等所為之前揭證述，僅能證明上開機車確曾於前開
    時、地遭竊，尚難憑以認定被告丙○○有竊取該2 輛機車之
    行為（包括與被告甲○○有共同竊取該2 輛機車之犯意聯絡
    ，而推由被告甲○○前往竊取）。另卷附查獲現場及贓物照
    片、監視器翻拍照片共16張、證人癸○○、庚○○出具之贓
    物認領保管單各1 份、車輛協尋電腦輸入單、車輛尋獲電腦
    輸入單、失車紀錄各2 份（見警二卷第22、24-25 、35-37
    頁、警三卷第38-40 、43-45 、50頁）等件，均僅能證明證
    人癸○○、庚○○曾至警局報案表示機車失竊，嗣警方於如
    附表一編號四、七所示時、地分別查獲失竊車輛，查獲前被
    告甲○○曾騎乘竊得之機車搭載被告丙○○至被查獲之地點
    等事實，尚難據以認定被告丙○○確有竊取上開2 輛機車之
    犯行。
五、綜上所述，公訴人所舉之證據，尚不足以證明被告丙○○確
    有與共同被告甲○○共同竊取如附表一編號四、七所示機車
    之犯行，此外，復查無其他積極證據足資認定被告丙○○確
    有公訴人所指之上開犯行，此部分既不能證明其犯罪，揆諸
    前開法條之規定，依法自應為被告丙○○無罪之諭知。
據上論斷，應依刑事訴訟法第284 條之1 、第299 條第1 項前段
、第301 條第1 項前段，刑法第28條、第320 條第1 項、第321
條第1 項第3 款、第47條第1 項、第51條第5 款、第38條第1 項
第2 款，刑法施行法第1 條之1 ，判決如主文。
本案經檢察官乙○○到庭執行職務。
中    華    民    國    97    年    5     月    16    日
                  鳳山刑事第二庭  法  官  楊筑婷
以上正本證明與原本無異。
如不服本判決應於收受本判決後10日內向本院提出上訴書狀，並
應敘述具體理由，如未敘述上訴理由者，應於上訴期間屆滿後20
日內補提理由書狀於本院（均須按他造當事人之人數附繕本）「
切勿逕送上級法院」。
中    華    民    國    97    年    5     月    16    日
                                  書記官  林靜慧
┌───────────────────────────────────────────┐
│附表一                                                                                │
├──┬────────┬─────────────────┬─────────────┤
│編號│ 犯罪時間、地點 │          犯  罪  事  實          │     查獲經過及扣案物     │
├──┼────────┼─────────────────┼─────────────┤
│一  │於96年10月31日13│甲○○騎乘機車搭載丙○○行經該地，│嗣經丁○○查看監視器錄影畫│
│    │時40分許，在高雄│2 人推由甲○○徒手竊取丁○○所有之│面後報警處理，經警循線查獲│
│    │縣大寮鄉會社村正│電線2 捆及工具袋2 只（袋內裝有電鑽│。                        │
│    │氣路37號鴻欣電器│、鐵鎚、扳手等工具），得手後離開現│                          │
│    │行前            │場，而共同竊取該等物品。          │                          │
├──┼────────┼─────────────────┼─────────────┤
│二  │於96年11月3 日14│甲○○騎乘機車搭載丙○○行經該地，│嗣經己○○報警處理，警方調│
│    │時5 分許，在高雄│2 人推由甲○○徒手竊取己○○所有之│閱監視器錄影帶後循線查獲。│
│    │市○○區○○街  │車號6K-1948 號自小貨車上電瓶1 個，│                          │
│    │291 巷21弄31號前│丙○○則在旁負責把風，得手後離開現│                          │
│    │                │場，而共同竊取上開電瓶。          │                          │
├──┼────────┼─────────────────┼─────────────┤
│三  │於96年11月5 日10│甲○○騎乘機車搭載丙○○行經該地，│嗣於96年11月5 日12時許，在│
│    │時30分許，在高雄│2 人推由甲○○徒手竊取壬○○所有，│高雄市○○區○○路與孔祥街│
│    │市○○區○○街  │置於該處之割草機1 台，得手後離開現│口為警查獲。              │
│    │135巷7 弄11號   │場，而共同竊取上開割草機。        │                          │
├──┼────────┼─────────────────┼─────────────┤
│四  │於96年11月9 日10│甲○○以自備之機車鑰匙發動、竊取楊│嗣於96年11月13日12時45分許│
│    │時10分許，在高雄│淑貞所有，車號ZJR-163 號輕型機車1 │，在高雄縣大寮鄉○○○路  │
│    │縣鳳山市○○○路│輛。                              │382 巷88號前為警查獲，並扣│
│    │26之1 號前      │                                  │得甲○○所有，供竊取本件機│
│    │                │                                  │車用之機車鑰匙1 支。      │
├──┼────────┼─────────────────┼─────────────┤
│五  │於96年11月12日18│甲○○、丙○○攜帶甲○○所有，客觀│甲○○、丙○○竊得前開電池│
│    │時30分許，在高雄│上得以危害人生命、身體，可供兇器使│後，正欲離開現場時即為邱成│
│    │市○○區○○街77│用之破壞剪1 支，推由甲○○動手竊取│家發現並報警處理，甲○○、│
│    │號旁（明義國中圍│又達有限公司所有，由辛○○擔任駕駛│丙○○旋將破壞剪及竊得之電│
│    │牆邊）          │之車號4109-MJ 號自小貨車上電池1 個│池棄置於現場而逃逸，嗣經警│
│    │                │，丙○○則在旁負責把風，而共同竊取│在現場扣得前開破壞剪1 支，│
│    │                │上開電池得手。                    │並循線查悉上情。          │
├──┼────────┼─────────────────┼─────────────┤
│六  │於96年11月13日12│甲○○騎乘車號ZJR-163 號輕型機車搭│甲○○、丙○○竊得前開電鑽│
│    │時40分許，在高雄│載丙○○前往該處，推由甲○○自半開│、砂輪機後，尚未離開現場時│
│    │縣大寮鄉○○○路│之鐵捲門進入該屋（無故侵入住宅部分│，即為戊○○發現並報警處理│
│    │382 巷88號      │未據告訴），徒手竊取戊○○所有置於│，而為警當場查獲。        │
│    │                │屋內之電鑽、砂輪機各1 台，丙○○則│                          │
│    │                │在屋外負責接應，而共同竊取上開電鑽│                          │
│    │                │、砂輪機得手。                    │                          │
├──┼────────┼─────────────────┼─────────────┤
│七  │於96年11月18日11│甲○○以自備之機車鑰匙發動、竊取吳│嗣於96年11月22日11時30分許│
│    │時許，在高雄縣鳳│瑞文所有，車號TDT-307 號輕型機車1 │，甲○○騎乘左列機車搭載陳│
│    │山市○○○路23號│輛。                              │靜瑩，行駛至高雄市小港區中│
│    │前              │                                  │安路728 之4 號旁將機車停妥│
│    │                │                                  │後，為警當場查獲，並扣得李│
│    │                │                                  │書志所有，供竊取本件機車用│
│    │                │                                  │之機車鑰匙1 支。          │
└──┴────────┴─────────────────┴─────────────┘
┌───────────────────────────────────────────┐
│附表二：被告甲○○論罪科刑部分                                                        │
├──┬───────────┬────────┬─────────┬─────────┤
│編號│      罪      名      │    科    刑    │   沒      收     │    備      註    │
├──┼───────────┼────────┼─────────┼─────────┤
│一  │共同犯竊盜罪          │處有期徒刑陸月  │                  │即附表一編號一犯行│
├──┼───────────┼────────┼─────────┼─────────┤
│二  │共同犯竊盜罪          │處有期徒刑伍月  │                  │即附表一編號二犯行│
├──┼───────────┼────────┼─────────┼─────────┤
│三  │共同犯竊盜罪          │處有期徒刑肆月  │                  │即附表一編號三犯行│
├──┼───────────┼────────┼─────────┼─────────┤
│四  │犯竊盜罪              │處有期徒刑肆月  │扣案之機車鑰匙壹支│即附表一編號四犯行│
├──┼───────────┼────────┼─────────┼─────────┤
│五  │共同犯攜帶兇器竊盜罪  │處有期徒刑捌月  │扣案之破壞剪壹支  │即附表一編號五犯行│
├──┼───────────┼────────┼─────────┼─────────┤
│六  │共同犯竊盜罪          │處有期徒刑肆月  │                  │即附表一編號六犯行│
├──┼───────────┼────────┼─────────┼─────────┤
│七  │犯竊盜罪              │處有期徒刑肆月  │扣案之機車鑰匙壹支│即附表一編號七犯行│
└──┴───────────┴────────┴─────────┴─────────┘
┌───────────────────────────────────────────┐
│附表三：被告丙○○論罪科刑部分                                                        │
├──┬───────────┬────────┬─────────┬─────────┤
│編號│      罪      名      │    科    刑    │   沒      收     │    備      註    │
├──┼───────────┼────────┼─────────┼─────────┤
│一  │共同犯竊盜罪          │處有期徒刑伍月  │                  │即附表一編號一犯行│
├──┼───────────┼────────┼─────────┼─────────┤
│二  │共同犯竊盜罪          │處有期徒刑肆月  │                  │即附表一編號二犯行│
├──┼───────────┼────────┼─────────┼─────────┤
│三  │共同犯竊盜罪          │處有期徒刑月  │                  │即附表一編號三犯行│
├──┼───────────┼────────┼─────────┼─────────┤
│四  │共同犯攜帶兇器竊盜罪  │處有期徒刑柒月  │扣案之破壞剪壹支  │即附表一編號五犯行│
├──┼───────────┼────────┼─────────┼─────────┤
│五  │共同犯竊盜罪          │處有期徒刑月  │                  │即附表一編號六犯行│
└──┴───────────┴────────┴─────────┴─────────┘
附錄本案判決論罪科刑法條：
中華民國刑法第320條
意圖為自己或第三人不法之所有，而竊取他人之動產者，為竊盜
罪，處5 年以下有期徒刑、拘役或5 百元以下罰金。
意圖為自己或第三人不法之利益，而竊佔他人之不動產者，依前
項之規定處斷。
前二項之未遂犯罰之。
中華民國刑法第321條
犯竊盜罪而有左列情形之一者，處6 月以上、5 年以下有期徒刑
：
一、於夜間侵入住宅或有人居住之建築物、船艦或隱匿其內而犯
    之者。
二、毀越門扇、牆垣或其他安全設備而犯之者。
三、攜帶兇器而犯之者。
四、結夥3 人以上而犯之者。
五、乘火災、水災或其他災害之際而犯之者。
六、在車站或埠頭而犯之者。
前項之未遂犯罰之。


司法院資訊處製作；財團法人民間司法改革基金會備份。
